【裁判字號】    98,易,81
【裁判日期】    981027
【裁判案由】    贓物
【裁判全文】
臺灣彰化地方法院刑事判決                98年度易字第81號
公  訴  人  臺灣彰化地方法院檢察署檢察官
被      告  乙○○
                      68號
選任辯護人  張奕群律師
上列被告因贓物案件，經檢察官提起公訴（97年度偵字第7859號
），本院判決如下：
    主  文
乙○○故買贓物，處有期徒刑貳月，如易科罰金，以新臺幣壹仟
元折算壹日。
    犯罪事實
一、乙○○係址設彰化縣芳苑鄉○○村○○路80地號「王功資源
    回收場」負責人，明知戊○○、丁○○、丙○○（經檢察官
    另案偵辦中）於民國97年6 月6 日至同年月8 日間，駕駛車
    牌號碼9522—SX號自用小貨車載運之蠟燭機3臺、大火爐1臺
    、蠟燭機頭4顆、電動白鐵門42片等為來路不明之贓物（實
    係戊○○、丁○○、丙○○於同年6月上旬某日自甲○○所
    經營位於彰化縣芳苑鄉○○村○○路○○段1號「呈光蠟燭
    工廠」所竊），竟仍以總價新台幣（下同）68800元之價格
    收購，並堆置於自己所經營王功資源回收場內。嗣因甲○○
    發現王功資源回收場內堆放自己工廠所失竊之物品而報警處
    理，始循線查知上情。
二、案經甲○○訴由彰化縣警察局芳苑分局報告臺灣彰化地方法
    院檢察署檢察官偵查起訴。
    理  由
一、本案所引證據，公訴人、被告及辯護人均不爭執證據能力，
    是後述所引用證據之證據能力均無疑義，合先敘明。
二、訊據被告乙○○固坦認有於上揭時、地向證人戊○○等人收
    購大火爐1 臺、蠟燭機3 臺、蠟燭機頭4 顆等情，惟矢口否
    認曾收購電動白鐵門42片，且否認有何故買贓物之犯行，並
    辯稱：電動白鐵門42片是其他人所賣，伊所收購之上開其他
    物品都很老舊，且不堪使用，戊○○向伊陳稱上揭物品係其
    拆卸自家工廠之鐵材云云。惟查：
  (一)被告向證人丁○○等人收購大火爐1 臺、蠟燭機3 臺、蠟燭
    機頭4 顆等物，且該等物品均係「呈光蠟燭工廠」所失竊等
    情，業據被告坦承不諱，證人即告訴人甲○○亦證述在被告
    所經營之回收場內發現之大火爐等物品，確為其所失竊（見
    警卷第3 至4 頁、偵卷第4 頁、本院卷第67頁以下），復有
    戊○○帶同員警前往行竊及銷贓之地點照片5 張、上揭載運
    贓物之贓車照片5 張、證人丁○○等人行竊後為監視器錄下
    翻拍照片9 張、被告收購證人丁○○上揭贓物之地磅單4 張
    、警方查獲告訴人所失竊上揭物品責付被告保管之贓物代保
    管單乙紙、起獲贓物照片6 張附卷可稽（分見警卷第5 頁以
    下、偵卷第21頁至第26頁），已足認定。被告雖否認電動白
    鐵門42片亦為丁○○等人販賣與伊，證人丁○○於本院審理
    中亦證稱其並未販賣電動白鐵門42片與被告云云（見本院卷
    第72頁背面），然該電動白鐵門42片與上開戊○○等人販賣
    之物經警方同時在被告之資源回收場發現，有前揭贓物代保
    管單乙紙、起獲贓物照片6 張在卷可按，且證人甲○○亦明
    確證稱該電動白鐵門即為呈光蠟燭工廠遭竊之鐵門，參以被
    告於警詢中曾自承該白鐵門為丁○○等人販賣，且還可清楚
    記憶價格為18000 元（見警卷第1 頁背面）等情，足見上開
    白鐵門42片確為丁○○等人販賣無誤，證人丁○○所述與前
    揭證據均不相符，尚難採信，被告辯稱為他人販賣云云，亦
    不足採。
  (二)被告另辯稱其不知上開大火爐1 臺、蠟燭機3 臺、蠟燭機頭
    4 顆及電動白鐵門42片等物為來路不明之贓物云云。惟上開
    機械為製造蠟燭所用，與一般工廠常見之車床等機械顯不相
    同，此觀前開贓物照片自明，而證人丁○○、戊○○、丙○○等人僅2 、30歲，年歲尚輕，能取得此種機械販賣，本非
    常見，而渠等不一次全數運到，反連續數日分批載運前來販
    售，更令人生疑。且據證人丁○○與本院審理中證稱，其連
    續數次前往，所賣的東西均相同，其告知被告該等物品係自
    己所有等語（見本院卷第第72頁、第73頁），而證人丙○○
    則證稱其告知被告該等物品係朋友之工廠倒閉搬出來賣等語
    （見本院卷第75頁）。是丁○○等人連續數日載運類似之物
    前來販賣，關於取得來源之陳述又相矛盾，被告應可認知該
    等物品為來路不明之贓物，其上開辯解，不足採信。被告雖
    另辯稱其買入上開物品之價格每公斤18元，嗣後廢鐵之價格
    隨即跌至每公斤17元，其反因此遭受損失，並無通常買入贓
    物者「低買高賣」之情形云云，雖據提出被告販賣廢鐵之單
    據3 紙為證（見本院卷第99頁），然物料價格之波動時常難
    以預料，被告購入上開物品時豈能預知鐵價將會下跌？尚難
    以此即認定其並無贓物之認識。又被告另辯稱證人丁○○已
    明確證稱被告不知該等物品為贓物，其應無贓物之認識云云
    ，然證人丁○○僅證稱其並未告知被告這些東西是偷來的，
    被告應該不知道東西的來源等語（見本院卷第71頁），惟上
    開物品之販賣與常情有違，被告應能認知上開物品來路不明
    ，業如前述，是丁○○縱未告知被告上開物品為竊盜所得之
    物，亦不能以此即認定被告不知該等物品為贓物。
  (三)又證人戊○○雖於偵訊中證稱係被告告知渠等可至呈光蠟燭
    工廠偷竊，且還向渠等抱怨該資源回收場已堆放太多呈光蠟
    燭工廠之物，要渠等不要再拿來賣云云（見偵卷第18頁、第
    52 頁），然其於本院審理中則證稱係因被告將其資料留給
    警察致其被抓才故意在偵訊中為上開證述等語明確（見本院
    卷第78頁），參以被告確曾於偵訊中提出戊○○之身分資料
    供檢察官查證，有身份資料1紙在卷可稽（黏貼於偵卷第16
    頁背面），與證人戊○○在本院之證述互核相符，又證人丁○○亦證稱其均未告知被告上開物品為竊盜之贓物，被告也
    未曾告知可至呈光蠟燭工廠竊盜等語明確，足見證人戊○○
    於偵訊中之證述難以採信，尚難以此認定被告與戊○○等人
    勾串，由戊○○等人竊盜後銷售與被告。
  (四)綜上所述，本件事證明確，被告之辯解均不足使本院形成被
    告無罪之合理懷疑，其犯行堪以認定。
三、核被告所為，係犯刑法第349 條第2 項之故買贓物罪。爰審
    酌被告故買贓物，增加追查犯罪之困難，犯後否認犯行，態
    度難認良好，惟並無前科，素行良好，及其犯罪之動機、目
    的、手段等一切情狀，量處如主文所示之刑。並審酌被告職
    業為商，學歷為高商畢業，家境為小康，及其犯罪之情狀等
    ，認其易科罰金之折算標準以新臺幣1000元折算1 日為適當
    。
據上論斷，應依刑事訴訟法第299 條第1 項前段，刑法第349 條
第2 項、第41條第1 項前段，刑法施行法第1 條之1 第1 項、第
2 項前段，判決如主文。
本案經檢察官賴志盛到庭執行職務。
中    華    民    國    98    年    10    月    27    日
                  刑事第五庭  審判長法  官  周淡怡
                                    法  官  蔡家瑜
                                    法  官  王奕勛
以上證明與原本無異。
如不服本判決應於收受判決後10日內向本院提出上訴書狀，並應
敘述具體理由；其未敘述上訴理由者，應於上訴期間屆滿後20日
內向本院補提理由書（均須按他造當事人之人數附繕本）「切勿
逕送上級法院」。
告訴人或被害人對於判決如有不服具備理由請求檢察官上訴者，
其上訴期間之計算係以檢察官收受判決正本之日期為準。
中    華    民    國    98    年    10    月    27    日
                                    書記官  戴國安
附錄本案判決論罪科刑法條全文：
刑法第349 條第2 項
（普通贓物罪）
搬運、寄藏、故買贓物或為牙保者，處 5 年以下有期徒刑、拘
役或科或併科 1 千元以下罰金。


司法院資訊處製作；財團法人民間司法改革基金會備份。
